【裁判字號】    98,台上,2343
【裁判日期】    980430
【裁判案由】    違反槍砲彈藥刀械管制條例
【裁判全文】
最高法院刑事判決            九十八年度台上字第二三四三號
上  訴  人  甲○○
                    號（
上列上訴人因違反槍砲彈藥刀械管制條例案件，不服台灣高等法
院高雄分院中華民國九十八年二月二十四日第二審判決（九十八
年度上訴字第三五號，起訴案號：台灣高雄地方法院檢察署九十
七年度偵緝字第二一七二號），提起上訴，本院判決如下：
    主  文
上訴駁回。
    理  由
按刑事訴訟法第三百七十七條規定，上訴於第三審法院，非以判
決違背法令為理由，不得為之。是提起第三審上訴，應以原判決
違背法令為理由，係屬法定要件。如果上訴理由書狀並未依據卷
內訴訟資料，具體指摘原判決不適用何種法則或如何適用不當，
或所指摘原判決違法情事，顯與法律規定得為第三審上訴理由之
違法情形，不相適合時，均應認其上訴為違背法律上之程式，予
以駁回。本件原判決維持第一審認上訴人甲○○犯未經許可持有
可發射子彈具有殺傷力之改造手槍、侵占遺失物等罪，依想像競
合犯之規定，從一重論上訴人以未經許可，持有可發射子彈具殺
傷力之改造手槍罪，處有期徒刑參年貳月，併科罰金新台幣陸萬
元，並諭知罰金易服勞役之折算標準，暨宣告相關從刑之判決，
駁回上訴人在第二審之上訴。關於持有可發射子彈具殺傷力之改
造手槍罪部分，係依憑上訴人坦承：持有扣案改造手槍等情不諱
，及卷附高雄市政府警察局保安警察大隊扣押筆錄、扣押物品目
錄表、查獲現場相片、扣案槍枝相片、拾獲槍枝現場相片、扣案
改造手槍一支、內政部警政署刑事警察局（下稱刑事警察局）民
國九十七年五月八日刑鑑字第０九七００六四四三七號槍彈鑑定
書（記載：送鑑手槍一支《槍枝管制編號：000000000
0》，認係改造手槍，由仿 GLOCK廠二七型半自動手槍製造之槍
枝，換裝土造金屬槍管及土造金屬槍機而成，擊發功能正常，可
供擊發適用子彈使用，認具殺傷力等旨）等證據資料，而為論斷
，已敘述其所憑之證據及認定之理由。而以上訴人否認有上開犯
行，並辯稱：不悉該槍枝是否具有殺傷力云云，然係飾卸之詞，
無足採取，在理由內依憑調查所得證據，詳加指駁。並說明：上
訴人於第一審業已供承：「因為看到槍管有打通，之後我先把它
放著」等語，而該槍枝係經換裝土造金屬槍管及土造金屬槍機之
改造手槍，上訴人身為具有社會經歷之成年人，豈有不知該槍枝
具有殺傷力之理。至其另陳：當日持槍外出為警查獲，係要去高
雄市愛河丟槍云云，僅屬片面之詞，且其遲未向警方繳槍自首，
足徵上訴人該部分之陳述，尚難採信之理由。從形式上觀察，原
判決關於持有可發射子彈具殺傷力之改造手槍罪部分，並無違背
法令之情形存在。此部分之上訴意旨略稱：本件查獲槍枝之高雄
市政府警察局保安大隊猶未能確認扣案槍枝有無殺傷力，而須送
交刑事警察局鑑定，遑論僅國小畢業，亦無槍械常識之上訴人，
如何得知，況本件亦未查獲子彈，則既未能證明上訴人明知或有
預見該槍枝具殺傷力，自應不罰等語。惟查：證據之取捨，為事
實審法院之職權，倘其採證認事並不違背證據法則，即不得任意
指為違法。原判決已就相關事證詳加調查論列，復綜合上訴人有
關伊看到槍管有打通之供述，參互斟酌判斷，資為不利於上訴人
之認定，併已說明其取捨判斷所得心證之理由，並無採證違反法
則之違法情形。上訴意旨無非就原審採證認事之職權行使，專憑
己見，泛言指摘，再為事實上之爭執，並非依據卷內訴訟資料而
為之具體指摘，自非適法之第三審上訴理由。其此部分之上訴違
背法律上之程式，應予駁回。又上訴人所犯刑法第三百三十七條
之侵占遺失物罪部分，依刑事訴訟法第三百七十六條第一款之規
定，屬不得上訴於第三審之案件，雖本件其一行為同時觸犯之槍
砲彈藥刀械管制條例第八條第四項之未經許可持有可發射子彈具
有殺傷力之改造手槍罪，得提起第三審上訴，侵占遺失物輕罪部
分依法得併予提起上訴，但以該未經許可持有可發射子彈具有殺
傷力之改造手槍罪部分之上訴合法為前提，茲該重罪部分之上訴
既不合法，應從程序上予以駁回，有如前述，關於該輕罪之侵占
遺失物罪部分自無從依審判不可分之原則為實體上之審判，其上
訴亦為法所不許，應併予駁回。
據上論結，應依刑事訴訟法第三百九十五條前段，判決如主文。
中    華    民    國  九十八  年    四    月   三十   日
                      最高法院刑事第三庭
                          審判長法官  林  增  福
                                法官  張  清  埤
                                法官  陳  世  雄
                                法官  蔡  國  在
                                法官  黃  梅  月
      本件正本證明與原本無異
                                      書  記  官
中    華    民    國  九十八  年    五    月    五    日
                                                Ａ


司法院資訊處製作；財團法人民間司法改革基金會備份。
